Ruben E. Reina Papers Mss.Ms.Coll.67 Mss.Ms.Coll.67
American Philosophical Society
- Series I. Audiencia de Guatemala, Bulk, 1526-1839; 1526-1980, Bulk 1526-1839 (Microfiche 1337, Box 1-28.5)
  - Subseries B. Transcriptions (Box 1-24)
    - AGI Classification: Indif.Gral. 2859-12 (I- 70 v.), 1541 Febrero 26; 1.0 p. (Box 2)
      …beneficio…Guillermo Guitierrez.
    - AGI Classification: Indif.Gral. 2859-13 (I-70 v.), 1541 Mayo 6; 1.0 p. (Box 2)
      Se despacho…Pedro de Robles, clerigo…
    - AGI Classification: Indif.Gral. 2859-14 (I-70 v.), 1541 Junio 22; 1.0 p. (Box 2)
      …despacho….Antonio Diosdado.
    - AGI Classification: Indif.Gral. 2859-15 (I-71 r.), 1541 Julio 6; 1.0 p. (Box 2)
      …despacho…Alonso Gutierrez.
    - AGI Classification: Indif.Gral.423, 1540-1545 (Box 2)
    - AGI Classification: Indif.Gral.423. Lib. 19-9, 1541 Enero 11; 2.0 p. (Box 2)
      …naborias e indios…no fueren esclavos…
    - AGI Classification: Indif.Gral.423.Lib. 19-10, 1541 Enero 11; 3.0 p. (Box 2)
      Sobre los depachos…
    - AGI Classification: Indif.Gral.423.Lib. 19-11, 1541 Mayo 31; 1.0 p. (Box 2)
      …cacique…de Xilotepeque.
    - AGI Classification: Indif.Gral.423.Lib. 20-12, 1541 Julio 26; 2.0 p. (Box 2)
      Para que en la provincia…
    - AGI Classification: Guat. 156-16, 1541 Marzo 26; 3.0 p. (Box 2)
      El obispo de Guatemala. Letra clara; estado deteriorado
    - AGI Classification: Guat. 156-43, 1541 Julio 24; 11.0 p. (Box 2)
      Larga carta…el obispo Marroquin…
    - AGI Classification: Carta de Indias, num 75, 1541 Agosto 10; 5.0 p. (Box 2)
      Carta del obispo…
    - AGI Classification: Patronato 56-4 (2-2), 1541 Octubre 5; 17.0 p. (Box 2)
      En Mexico, Alvaro, Morcilla… 22 fols
    - AGI Classification: Guat. 156-33, 1541 Octubre 6; 4.0 p. (Box 2)
      …pide al rey…Francisco de la Cueva como Gobernador… 2 fols; letra clara y dificulatad media, manuscrita Marroquin
    - AGI Classification: Guat. 41-28, 1541 Octubre 6; 3.0 p. (Box 2)
      Carta del cabildo al rey… 2 fols; buen estado
    - AGI Classification: Guat. 965-135, 1541 Octubre 21; 6.0 p. (Box 2)
      Eleccion de los cabildos seculares… 9 fols; buen estado
    - AGI Classification: Guat. 965-121, 1541 Octubre 28; 1.0 p. (Box 2)
      Cedula real… 1 fol; buen estado
    - AGI Classification: Guat. 156-38, 1541 Noviembre 15; 2.0 p. (Box 2)
      El obispo…pide al Rey… 1 fol; letra clara
    - AGI Classification: Guat. 41-30, 1541 Noviembre 19; 1.0 p. (Box 2)
      Carta de los senores consejo… 2 fols; buen estado
    - AGI Classification: Guat. 45-7, 1541 Noviembre 20; 2.0 p. (Box 2)
      Carta…muerta de P. de Alvarado… 1 fol; regular estado
    - AGI Classification: Cartas de Indias, num. 76, 1541 Noviembre 25; 4.0 p. (Box 2)
      Carta…muerte Pedro de Alvarado…
    - AGI Classification: Guat. 41-24, 1541 Diciembre 23; 4.0 p. (Box 2)
      Carta…terremoto… 2 fols; buen estado
    - AGI Classification: Guat. 52-34 (v. Guat.52-31), 1542-1574; 1.0 p. (Box 2)
      Expediente de Francisco del la Cueva… 6 fols; regular estado
    - AGI Classification: Pat. 58-3 (1-5), 1542-1572; 83.0 p. (Box 2)
      Gonzola de Chaves Alvarado…encomienda… 89 fols
    - AGI Classification: Guat. 965-133, 1542; 2.0 p. (Box 2)
      Nombramiento del licenciado Maldonado… 6 fols; buen estado
    - AGI Classification: Patronato 56-1 (3-5), 1542; 12.0 p. (Box 2)
      Informacion…servicios…Andres de Mezquita… 10 fols; buen estado
    - AGI Classification: Guat. 965-76, 1542; 11.0 p. (Box 2)
      Probanza…Juan Gascon… 3 fols; buen estado
    - AGI Classification: Guat. 965-109, 1542; 14.0 p. (Box 2)
      Relacion…negros para repartir… 8 fols; buen estado
    - AGI Classification: Indif. Gral. 2859, 1542 (Box 2)
      Registerios…
    - AGI Classification: Indif. Gral. 2859-16 (I-71r), 1542 Enero 11; 1.0 p. (Box 2)
      …despacho…130.000 maravedis…
    - AGI Classification: Indif. Gral. 2859-17 (I-71r), 1542 Enero 11; 1.0 p. (Box 2)
      …despacho…para un esclavo…
    - AGI Classification: Indif. Gral. 2859-18 (I-71r), 1542 Abril 4; 1.0 p. (Box 2)
      …despacho una escribania…
    - AGI Classification: Indif. Gral. 2859-19 (I-71v), 1542 Mayo 13; 1.0 p. (Box 2)
      …despacho un regimiento…
    - AGI Classification: Guat. 168-4, 1542 Febrero 19; 7.0 p. (Box 2)
      Carta al rey de Fray Pedro de Angulo. 2 fols; buen estado
    - AGI Classification: Guat. 156-40, 1542 Febrero 28; 1.0 p. (Box 2)
      …solicita mercedes… 1 fol; buen estado
    - AGI Classification: Indif. Gral. 423.Lib.20, 1542 Marzo 4; 3.0 p. (Box 2)
      Juan Nunez y Cristobal de Avila.
    - AGI Classification: Guat. 52-12, 1542 Abril 12; 6.0 p. (Box 2)
      Carta al rey… despoblamiento de indios… 4 fols; letra dificul y desvaida; rota una esquina
    - AGI Classification: AGC.17.896-2367:9, 1542 Mayo 19; 25.0 p. (Box 2)
      Gobernador Maldonado… repartimientos… 20 fols
    - AGI Classification: Guat. 41-50, 1542 Mayo 25; 2.0 p. (Box 2)
      Carta del cabildo al Rey… 2 fols; buen estado
    - AGI Classification: Guat. 110-5 (v.Guat. 52-31), 1542 Mayo 27; 1.0 p. (Box 2)
      ..expediente… 20 fols; buen estado
    - AGI Classification: Guat. 52-31, 1542 Mayo 27; 6.0 p. (Box 2)
      Expediente..ecomiendas de Francisco de Cueva… 15 fols; buen estado
    - AGI Classification: Cartas y Testamento, 81-82, 1542 Septiembre 4; 2.0 p. (Box 2)
      Carta de Francisco Marroquin…
    - AGI Classification: Guat.110-8, 1542 Septiembre 12; 11.0 p. (Box 2)
      Probanza…Juan de Leon… 24 fols; buen estado
    - AGI Classification: Cartas y Testamento, 65-66, 1542 Diciembre 5; 2.0 p. (Box 2)
      Carta…Marroquin al Cabildo…
    - AGI Classification: Guat. 965-120, 1543; 1.0 p. (Box 2)
      Cedula real…gob. De prov. de Higueras… 1 fol; buen estado
    - AGI Classification: Guat. 965-62, 1543; 2.0 p. (Box 2)
      Los oidores nombrados… 1 fol; buen estado
    - AGI Classification: Guat. 965-90, 1543; 2.0 p. (Box 2)
      Cedula del principe al gobernador… 1 fol; buen estado
    - AGI Classification: Justicia 280-2, 1543-1545; 198.0 p. (Box 2)
      Beatriz Sanchez de Ortega…devolviese los indios de Jamaytepeque…
    - AGI Classification: Guat. 9-67, 1543 Enero 15; 5.0 p. (Box 2)
      Carta de Maldonado… Situacion de los indios… 3 fols; buen estado
    - AGI Classification: Guat. 156-46, 1543 Enero 15; 5.0 p. (Box 2)
      ..obispo..abandono de la provincia de Honduras e Higueras…
    - AGI Classification: Guat. 156-22, 1543 Febrero 20; 3.0 p. (Box 2)
      ..obispo..solicitando 2 docenas de frailes franciscanos…
    - AGI Classification: Cartas y Testamento 69-71, 1543 Febrero 24; 3.0 p. (Box 2)
      Carta del obispo Marroquin al cabildo…
    - AGI Classification: Guat. 965-83, 1543 Marzo 1; 1.0 p. (Box 2)
      Cedula real…
    - AGI Classification: Guat. 965-119, 1543 Marzo 1; 1.0 p. (Box 2)
      Copia R. cedula …de Higueras y Honduras
    - AGI Classification: A.G.I., 1543 Marzo 1; 4.0 p. (Box 2)
      Real Provisions…
    - AGI Classification: Guat. 110-21 (v. Guat. 110-17), 1543 Mayo 1; 1.0 p. (Box 2)
      …provision real… 2 fols; regular estado
    - AGI Classification: Indif.Gral.2859, 1543 (Box 2)
    - AGI Classification: Indif.Gral.2859-20 (I-71v), 1543 Mayo 1; 1.0 p. (Box 2)
      Se despacho un regimiento…
    - AGI Classification: Indif.Gral.2859-21 (I- 71v), 1543 Mayo 1; 1.0 p. (Box 2)
      Se despacho una canonjia…
    - AGI Classification: Indif.Gral.2859-22 (I-72r), 1543 Mayo 1; 1.0 p. (Box 2)
      Se despacho un deanazgo…
    - AGI Classification: Indif.Gral.2859-23 (I-72r), 1543 Mayo 1; 1.0 p. (Box 2)
      Se despacho una escribania…
    - AGI Classification: Indif.Gral.2859-24 (I 72r), 1543 Mayo 1; 1.0 p. (Box 2)
    - AGI Classification: Indif.Gral.2859-25 (I- 72v), 1543 Junio 28; 1.0 p. (Box 2)
    - AGI Classification: Indif.Gral.2859-26 (I-72v), 1543 Julio 14; 1.0 p. (Box 2)
      Se despacho un regimiento …Francisco Cabezas
    - AGI Classification: Indif.Gral.2859-27 (I-72v), 1543 Septiembre 7; 1.0 p. (Box 2)
      Se despacho…Francisco Castellon.
    - AGI Classification: Indif.Gral.2859-28 (I-73r), 1543 Octubre 3; 1.0 p. (Box 2)
      Se despacho…Bachiller Franciso Gomez…
    - AGI Classification: Indif.Gral.2859-29 (I-73r), 1543 Diciembre 7; 1.0 p. (Box 2)
      Se despacho…Gonzalo Ortiz…
    - AGI Classification: Guat. 965-24, 1543 Julio 2; 18.0 p. (Box 2)
      Cuenta y razon…Juan Ortiz… 16 fols; buen estado
    - AGI Classification: Guat. 965-101, 1543 Julio 6; 2.0 p. (Box 2)
      Real cedula…Honduras… 1 fol; buen estado
    - AGI Classification: Patronato 56-2 (4-3) (pages 13-74), 1543 Junio 23; 61.0 p. (Box 2)
      Informacion de los meritos …Alonso Perez Arevalo… 69 fols; buen estado
    - AGI Classification: Indif.Lib.20-16, 1543 Julio 24; 1.0 p. (Box 2)
      Licencia de esclavos.
    - AGI Classification: Indif.423.Lib.20-17, 1543 Septiembre 28; 3.0 p. (Box 2)
      Para que no se saquen los indios…
    - AGI Classification: Guat.Legajo 393 & 402, 1543 Agosto-Septiembre; 14.0 p. (Box 2)
      Real cedula…
    - AGI Classification: Guat. 168-17 Guat.168-18, 1544; 1.0 p. (Box 3)
      Documentos de Baltasar Chamorro…
    - AGI Classification: Patronato 252-2 (9), 1544-1546; 14.0 p. (Box 3)
      Carta del obispo…pasan de naturales… 3 fols
    - AGI Classification: Guat. 965-130, 1544 Febrero 9; 7.0 p. (Box 3)
      Ambrosio de Palencia, juez de comision… 14 fols; buen estado
    - AGI Classification: Indif.423.Lib.20-14,18,19, 1544 (Box 3)
    - AGI Classification: Indif.423.Lib.20-14, 1544; 2.0 p. (Box 3)
      …las justicias de las Indias…
    - AGI Classification: Indif.423.Lib.20-18, 1544 Febrero 13; 6.0 p. (Box 3)
      Inserta la pregmatica…
    - AGI Classification: Indif.423.Lib.20-19, 1544; 1.0 p. (Box 3)
    - AGI Classification: Guat.Legajo 393 & 402, 1544; 6.0 p. (Box 3)
    - AGI Classification: Indif.Gral 2859, 1544 (Box 3)
    - AGI Classification: Indif.Gral.2859-30 (I-73r), 1544 Febrero 13; 1.0 p. (Box 3)
      Se despacho…
    - AGI Classification: Indif.Gral 2859-31 (I-73r), 1544 Octubre 17; 1.0 p. (Box 3)
    - AGI Classification: Justicia 280-3, 1544 Abril 3; 72.0 p. (Box 3)
      Principio este pleito…
    - AGI Classification: Guat. 9-22, 1544 Mayo 22; 2.0 p. (Box 3)
      Carta del licenciado Diego de Herrera… 1 fol; buen estado
    - AGI Classification: Guat. 971-5, 1544 Julio 5; 4.0 p. (Box 3)
      Probanza de meritos… 2 fols; buen estado
    - AGI Classification: Justicia 280-5, 1544 Septiembre 11; 92.0 p. (Box 3)
      Pleito entre Bernardo de Cambranes…
    - AGI Classification: Guat. 168-70, 1544 Octubre 14; 7.0 p. (Box 3)
      Expediente de Baltasar Chamorro… 4 fols; buen estado
    - AGI Classification: Guat. 9-96, 1544 Diciembre 24; 11.0 p. (Box 3)
      Carta del lic. Herrera… 8 fols; buen estado
    - AGI Classification: Guat. 9-99, 1544 Diciembre 28; 4.0 p. (Box 3)
      Carta…Maldonado al rey… 2 fols; buen estado
    - AGI Classification: Cartas Testamento, 69, 1545; 1.0 p. (Box 3)
      Carta del obispo Marroquin…
    - AGI Classification: Patronato 59-3 (3-5), 1545-1551; 17.0 p. (Box 3)
      Expediente de Leonor de Mayorga…
    - AGI Classification: Justicia 280-1, 1545; 38.0 p. (Box 3)
      Don Diego Diaz…
    - AGI Classification: Justicia 280-4, 1545; 48.0 p. (Box 3)
      Don Diego de Alvarado…
    - AGI Classification: Guat. 58-38, 1545-1595; 226.0 p. (Box 3)
      Expendiente contendiendo … 103 fols; mal estado
    - AGI Classification: Guat. 52-10, 1545; 2.0 p. (Box 3)
      Carta del veedor Juan de Lerma… 1 fol; buen estado
    - AGI Classification: Guat. 965-113, 1545; 5.0 p. (Box 3)
      Finequito…P. de Sepuveda… 3 fols; buen estado
    - AGI Classification: Indif.423.Lib.20-20 & 20-21, 1545 (Box 3)
    - AGI Classification: Indif.423.Lib.20-20, 1545; 1.0 p. (Box 3)
      Al arzobispo de Santiago.
    - AGI Classification: Indif.423.Lib.20-21, 1545; 4.0 p. (Box 3)
      Alonso de Illescas y Hernan Sanchez.
    - AGI Classification: Guat. 168-5, 1545 Enero 20; 2.0 p. (Box 3)
      Carta al rey de Sebastian Rodriguez… 1 fol; buen estado
    - AGI Classification: Guat. 168-10, 1545 Enero 22; 6.0 p. (Box 3)
      Probanza sobre Pedro Venegas…
    - AGI Classification: Guat. 168-8, 1545 Marzo 5; 5.0 p. (Box 3)
      Carta al Rey… 2 fols; buen estado
    - AGI Classification: Guat. 156-28, 1545 Marzo 15; 23.0 p. (Box 3)
      Carta del obispo Marroquin… 4 fols.
    - AGI Classification: Guat. 41-23, 1545 Mayo 7; 1.0 p. (Box 3)
      Carta de las ciudad de Santiago… 2 fols; buen estado
    - AGI Classification: Guat. 965-94, 1545 Mayo 23; 5.0 p. (Box 3)
      Probanza hecha… 10 fols; buen estado
    - AGI Classification: Guat. 44-4, 1545 Mayo 25; 1.0 p. (Box 3)
      La ciudad de Gracias a Dios al Rey. 1 fol
    - AGI Classification: Cartas de Indias, num.77, 1545 Junio 4; 20.0 p. (Box 3)
      Carta…Don Francisco Marroquin…
    - AGI Classification: Guat. 9-146, 1545 Julio 25; 3.0 p. (Box 3)
      Carta del lic. Ramirez al Rey… 2 fols; mal estado
    - AGI Classification: Guat. 9-6, 1545 Julio 26; 10.0 p. (Box 3)
      Encomiendas-oficiales… 3 fols; buen estado
    - AGI Classification: Cartas y Testamento 73,74,75, 1545 Agosto 17; 4.0 p. (Box 3)
      Carta de don Francisco Marroquin…
    - AGI Classification: Cartas de Indias, num.4, 1545 Octubre 25; 22.0 p. (Box 3)
      Carta de Fray Bartolome de las Casas…
    - AGI Classification: Cartas de Indias, num.5, 1545 Noviembre 9; 16.0 p. (Box 3)
      Carta de Fray Bartolome de las Casas
    - AGI Classification: Guat. 9-107, 1545 Noviembre 25; 3.0 p. (Box 3)
      Carta del lic. Ramires al Rey… 2 fols; mal estado
    - AGI Classification: Guat. 156-25, 1545 Diciembre 1; 2.0 p. (Box 3)
      Da cuenta de la postura del obispo de Chiapas… 2 fols; buen estado
    - AGI Classification: Guat. 9-4, 1545 Diciembre 24; 5.0 p. (Box 3)
      Carta del lic. Herrera al Rey… 3 fols; buen estado
    - AGI Classification: Guat. 9-103, 1545 Diciembre 26; 4.0 p. (Box 3)
      Carta de Montejo al Rey… 4 fols; buen estado
    - AGI Classification: Indif.Gral 2859-32 (I-73v), 1545 Diciembre 28 (Box 3)
    - AGI Classification: Guat. 9-3, 1545 Diciembre 30; 16.0 p. (Box 3)
      Carta al Rey del presidente y oidores… 8 fols; buen estado
    - AGI Classification: Guat. 9-116, 1545 Diciembre 31; 4.0 p. (Box 3)
      Carta del lic. Maldonado al Rey… 2 fols; buen estado
    - AGI Classification: Patronato 169-1 (5-1), 1546-1596; 5.0 p. (Box 3)
      Escudo de Armas a Hernan Mendez de Sotomayor… 3 fols; buen estado
    - AGI Classification: Patronato 57-1 (3-1), 1546-1613; 113.0 p. (Box 3)
      Cristobal Aceituna de Guzman… 63 fols; buen estado
    - AGI Classification: Guat. 110-14, 1546; 47.0 p. (Box 3)
      Probanza…Santiago de Guatemala… 10 fols; buen estado
    - AGI Classification: Guat. 156-58, 1546; 6.0 p. (Box 3)
      Carta del principe dirigida al obispo… 4 fols; regular estado
    - AGI Classification: Guat. 43-11, 1546; 2.0 p. (Box 3)
      Carta de la ciudad de S. Salvador… 1 fol; buen estado
    - AGI Classification: Guat. 965-79, 1546; 2.0 p. (Box 3)
      Carta de Juan de Paredes al Rey… 1 fol; mal estado
    - AGI Classification: Guat. 9-117, 1546; 1.0 p. (Box 3)
      Carta de la Aud. al Rey… 1 fol; buen estado
    - AGI Classification: Indif.Gral.2859, 1546; 3.0 p. (Box 3)
    - AGI Classification: Indif.Gral.2859-33 (I-73v), 1546 Enero 13 (Box 3)
      Se despacho un regimento…
    - AGI Classification: Indif.Gral.2859-34 (I-73v), 1546 Enero 13 (Box 3)
      Se despacho ima escribania…
    - AGI Classification: Indif.Gral.2859-35 (I-74r), 1546 Octubre 25 (Box 3)
      - AGI Classification: Guat. 156-34, 1545 Agosto 17; 3.0 p. (Box 3)
        El obispo de Guatemala… 2 fols; letra clara
    - AGI Classification: Guat. 9-106, 1546 Febrero 1; 21.0 p. (Box 3)
      Carta de Alonso Garcia… Sobre la situacion de Montejo… 4 fols; buen estado
    - AGI Classification: Indif.423.Lib.20-15, 1546 Junio 6 (Box 3)
      Garcia de Contreras.
    - AGI Classification: Guat. 45-17, 1546 Junio 17; 3.0 p. (Box 3)
      Probanza …Luis Fernandez de Biedma… 10 fols; buen estado
    - AGI Classification: Guat. 52-5, 1546 Junio 25; 8.0 p. (Box 3)
      Carta al Rey ... denunciando los abusos e injusticias… 2 fols; buen estado
    - AGI Classification: Cartas y Testamento, 66,67,68,69, 1546 Julio 20; 4.0 p. (Box 3)
      Carta de obispo Marroquin al cabildo…
    - AGI Classification: Guat. 45-9, 1546 Agosto 27; 6.0 p. (Box 3)
      Carta del Tesorero…al Principe. 3 fols; buen estado
    - AGI Classification: Guat. 45-8, 1546 Septiembre 15; 10.0 p. (Box 3)
      Carta de los oficiales de Guatemala al rey… 4 fols; buen estado
    - AGI Classification: Guat. 9-100, 1546 Noviembre 20; 4.0 p. (Box 3)
      Carta del lic. Maldonado… 2 fols; buen estado
    - AGI Classification: Guat.Legajo 566 & 402, 1546 Marzo-Diciembre (Box 3)
    - AGI Classification: Justicia 281-1, 1547; 114.0 p. (Box 3)
      Proceso…sobre el pueblo de indios de Machaloa.
    - AGI Classification: Justicia 287-1, 1547; 60.0 p. (Box 3)
    - AGI Classification: Indif.Gral. 2859-36 (I-74r), 1547 Enero 15; 1.0 p. (Box 3)
      ..despacho un arcedian…
    - AGI Classification: Guat. 52-14, 1547 Marzo 15; 2.0 p. (Box 3)
      Carta de Francisco… 1 fol; buen estado
    - AGI Classification: Guat. 52-13, 1547 Marzo 15; 4.0 p. (Box 3)
      Carta de Indios de Tlaxcala… 2 fols; buen estado
    - AGI Classification: Guat. 169-7, 1547 Abril 20; 2.0 p. (Box 3)
      Carta de Fray Francisco… 5 fols; buen estado
    - AGI Classification: Cartas de Indias, num. 78, 1547 Septiembre 20; 11.0 p. (Box 3)
      Carta…Principe D. Felipe…
    - AGI Classification: Guat. 156-2, 1547 Septiembre 20; 5.0 p. (Box 3)
    - AGI Classification: Guat. 9-102, 1547 Septiembre 20; 10.0 p. (Box 3)
      Carta del lic. Maldonado… 5 fols; buen estado
    - AGI Classification: Guat. 44-5, 1547 Noviembre 20; 6.0 p. (Box 3)
      La ciudad de Gracias a Dios… 3 fols; buen estado
    - AGI Classification: Indif.424, 1547 (Box 3)
    - AGI Classification: Indif.424.Lib.21-1, 1547 Agosto 26; 2.0 p. (Box 3)
      Para que no se priven los caciques…
    - AGI Classification: Indif.424.Lib.21-2, 1547 Septiembre 3; 3.0 p. (Box 3)
      Alonso de Lugo…
    - AGI Classification: Indif.424.Lib.21-3, 1547 Octubre 30; 1.0 p. (Box 3)
      A su santidad.
    - AGI Classification: Indif.424.Lib.21-4, 1547 Noviembre 23; 2.0 p. (Box 3)
      Para que no se trasporten los indios esclavos.
    - AGI Classification: Guat.Legajo 402, 1547; 6.0 p. (Box 3)
    - AGI Classification: Guat.Legajo 402, 1548; 5.0 p. (Box 3)
    - AGI Classification: Guat. 43-12, 1548 Febrero 3; 2.0 p. (Box 3)
      Carta de la ciudad… 1 fol; buen estado
    - AGI Classification: Guat. 156-36, 1548 Febrero 4; 8.0 p. (Box 3)
      El obispo de Guatemala acusa a los oidores… 3 fols
    - AGI Classification: Guat. 44-17, 1548 Febrero 18; 6.0 p. (Box 3)
      Carta del cabildo… 2 fols
    - AGI Classification: Guat. 156-45, 1548 Febrero 23; 1.0 p. (Box 3)
      El bachiller Luis de Fuentes…solicita… 1 fol; mal estado
    - AGI Classification: Justicia 289-1, 1548 Febrero 23; 45.0 p. (Box 3)
      Que se derogase una real cedula…
    - AGI Classification: Justicia 289-2, 1548 Febrere 23; 47.0 p. (Box 3)
    - AGI Classification: Guat. 9-94, 1548 Febrero 27; 2.0 p. (Box 3)
      Carta del lic. Herrera… 1 fol; buen estado
    - AGI Classification: Guat. 9-33, 1548 Marzo 1; 1.0 p. (Box 4)
      Carta del lic. Maldonado al Rey… 1 fol; buen estado
    - AGI Classification: Guat. 156-50, 1548 Marzo 4; 2.0 p. (Box 4)
      Agradecimiento por mercedes recibidas… 1 fol; regular estado
    - AGI Classification: Guat. 41-25, 1548 Marzo 30; 2.0 p. (Box 4)
      El escribano publico Juan Leon… 1 fol; buen estado
    - AGI Classification: Guat. 965-80, 1548 Abril 7; 1.0 p. (Box 4)
      Carta al rey … 1 fol; buen estado
    - AGI Classification: Guat. 156-19, 1548 Abril 7; 3.0 p. (Box 4)
      Motifica el haber cubierto… 2 fols; buen estado
    - AGI Classification: Guat. 156-24, 1548 Abril 28; 1.0 p. (Box 4)
      Peticion de frailes… 2 fols; buen estado
    - AGI Classification: Guat. 168-3, 1548 Mayo 1; 4.0 p. (Box 4)
      Carta al Rey de Fray Tomas Casillas… 1 fol; buen estado
    - AGI Classification: AGC. 2196-15750:157, 1548 Julio 20; 14.0 p. (Box 4)
      Relacion de vecinos de Santiago… 1 fol
    - AGI Classification: Justicia 299, 1548 Julio 23; 427.0 p. (Box 4)
      Provision…para que no envien indio a la mar…
    - AGI Classification: Guat. 156-3, 1548 Agosto 1; 8.0 p. (Box 4)
      …carta del obispo Marroquin… 4 fols
    - AGI Classification: Guat. 168-19, 1548 Agosto 3; 8.0 p. (Box 4)
      Carta…al consejo de Indias… 2 fols; buen estado
    - AGI Classification: Guat. 9-36, 1548 Agosto 5; 7.0 p. (Box 4)
      Carta de Cerrato al Rey… 1 fol; buen estado
    - AGI Classification: Patronato 58-1 (1-3) (texto en 1599), 1548 Agosto 8 (Box 4)
      Probanza de Alonso de Luarca
    - AGI Classification: Guat. 9-23, 1548 Agosto 26; 1.0 p. (Box 4)
    - AGI Classification: Indif.424, 1548 Mayo-Septiembre (Box 4)
      - AGI Classification: Indif.424.Lib.21.5, 1548 Mayo 7; 2.0 p. (Box 4)
        …pasar ciertos esclavos…
      - AGI Classification: Indif.424.Lib.21.6, 1548 Julio 9; 2.0 p. (Box 4)
        Cristobal de Cueto…
      - AGI Classification: Indif.424.Lib.21.7, 1548 Agosto 7; 1.0 p. (Box 4)
        Francisco, Indio - Corregidor o Juez de Residencia…
      - AGI Classification: Indif.424.Lib.21.8, 1548 Septiembre 1; 1.0 p. (Box 4)
        Alvaro de Paz…emplazamiento…
      - AGI Classification: Indif.424.Lib.21.9, 1548 Septiembre 14; 2.0 p. (Box 4)
        Teresa y Lucia de Polanco…viuda
    - AGI Classification: Indif.Gral 2859, 1548 (Box 4)
    - AGI Classification: Indif.Gral 2859-37 (I-74r), 1548 Septiembre 14; 1.0 p. (Box 4)
      Se despacho una chantria…
    - AGI Classification: Indif.Gral 2859-38 (I-74r), 1548 Noviembre 27; 1.0 p. (Box 4)
    - AGI Classification: Guat. 9-31, 1548 Octubre 5; 2.0 p. (Box 4)
    - AGI Classification: Guat. 9-32, 1548 Noviembre 3 (Box 4)
      Carta del licenciado Cerrato al Rey… 1 fol; buen estado
    - AGI Classification: Guat. 128-2 Including Guat. 128.86, 1548 Noviembre 28-Deciembre 13; 139.0 p. (Box 4)
      Tasacion de los indios de Tecoyluca…
    - AGI Classification: Guat. 156-55, 1549; 5.0 p. (Box 4)
      …costear la educacion de las mestizas…
    - AGI Classification: Guat. 965-31, 1549; 35.0 p. (Box 4)
      Testimonio de las cuentas… 9 fols; buen estado
    - AGI Classification: Guat. 965-67, 1549; 4.0 p. (Box 4)
      Testimonio de la libertad. 2 fols; buen estado
    - AGI Classification: Patronato 59-6 (1-3), 1549; 1.0 p. (Box 4)
      Probanza de meritos…
    - AGI Classification: Patronato 89-2 (2-1), 1549; 39.0 p. (Box 4)
      Probanzas publicas de meritos…
    - AGI Classification: Justicia 282-1, 1549 Enero 8; 7.0 p. (Box 4)
      …devolver pueblo de indios…
    - AGI Classification: Justicia 282-2, 1549; 141.0 p. (Box 4)
      Isabel de Vargas…
    - AGI Classification: Indif.Gral.2859-39 (I-74v), 1549 Febrero 22; 1.0 p. (Box 4)
      Se despacho una maestro…
    - AGI Classification: Guat.Legajo 402 & 393, 1549 Febrero – Septiembre; 9.0 p. (Box 4)
    - AGI Classification: Guat. 128-87ª- Guat.128-370, 1549; 332.0 p. (Box 4)
      Tasaciones de los pueblos…
    - AGI Classification: Guat. 965-11, 1549; 18.0 p. (Box 4)
      Tasacion…
    - AGI Classification: Guat. 965-7, 1549 Marzo 20; 3.0 p. (Box 4)
      Indios: libertad esclavitud. 2 fols; buen estado
    - AGI Classification: Guat. 9-98, 1549 Abril 8; 1.0 p. (Box 4)
      Carta de Cerrato al Rey… 5 fols; buen estado
    - AGI Classification: Guat. 9-13, 1549 Abril 8; 7.0 p. (Box 4)
      Audiencia –indios comunicaciones. 2 fols; buen estado
    - AGI Classification: Guat. 41-27, 1549 Abril 12; 4.0 p. (Box 4)
      Carta del veedor Hernando de Ugarte de Ayala… 2 fols; buen estado